【裁判字號】    94,易,1118
【裁判日期】    950330
【裁判案由】    家暴傷害等
【裁判全文】
臺灣板橋地方法院刑事判決              94年度易字第1118號
    公  訴  人  臺灣板橋地方法院檢察署檢察官
    被      告  甲○○
                丁○○
上列被告因妨害家庭等案件，經檢察官提起公訴（94年度偵字第
13425、13426號），本院判決如下：
    主  文
甲○○犯通姦罪，處有期徒刑肆月，如易科罰金，以佰元折算
壹日。又連續犯傷害罪，處有期徒刑肆月，如易科罰金，以佰
元折算壹日。應執行有期徒刑柒月，如易科罰金，以佰元折算
壹日。
丁○○犯相姦罪，處有期徒刑肆月，如易科罰金，以佰元折算
壹日。
    事  實
一、甲○○與乙○○間，為法律上的配偶關係，甲○○是有配偶
    的人，丁○○明知甲○○是有配偶的人；甲○○與丁○○仍
    各自本於通、相姦行為的對向故意，於民國93年6 月初到6
    月中旬期間的某日，在臺灣地區的不詳處所發生了通、相姦
    的行為，其後丁○○於94年2 月16日產下了她與甲○○發生
    性行為所生的1 個男孩子丁○○（年籍姓名均詳卷內所載，
    他已經於94年6 月5 日死亡了），嗣由乙○○循線發現了上
    述的情形。
二、又甲○○因細故跟乙○○發生爭執，甲○○竟然基於普通傷
    害的概括一貫性的犯罪故意，先於93年12月24日下午4 點左
    右，在臺北縣中和市○○路67號甲○○所經營的「安心診所
    」內，毆打乙○○，致乙○○受到左頷部瘀腫1.5 ×0.58公
    分、左前臂挫傷瘀腫3 ×3 公分，右腳跟部擦傷0.5 ×0.5
    公分等傷害（即原來起訴傷害的部分）。而甲○○又承接了
    上述傷害人的犯意，再於94年1 月21日凌晨3 點左右，在臺
    北縣中和市○○路127 巷4 弄5 之3 號4 樓原來的住處，再
    次毆打了乙○○，使乙○○受有臉部右面挫傷併瘀傷、右臉
    頰內側裂傷等傷害（這個部分是由檢察官於本院程序進行中
    作出了傷害犯罪事實的擴張）。
三、案經乙○○訴由臺北縣政府警察局中和分局移由臺灣板橋地
    方法院檢察署檢察官偵查起訴。
    理  由
一、訊據被告甲○○、丁○○2 人，都矢口否認了公訴人指出的
    上述犯行。被告甲○○以：傷害部分，跟他無關，並沒有這
    種事，沒有打乙○○，她胡說八道；跟丁○○在國內並沒有
    發生關係，是於93年5 月21日到23日，到美國拉斯維加斯發
    生關係，只有1 次；應該要有證據，不能推論辦案等為自己
    作出辯解。被告丁○○則以：沒有跟甲○○在國內發生關係
    ，是在美國時，跟他發生關係，在美國賭城去了3 天，丁○○是伊跟甲○○生下的孩子，於94年2 月16日出生等也為自
    己作出了辯解。
二、玆就本院認定被告2 人，分別都有公訴人所指述犯行的證據
    暨得心證的理由，說明如下：
甲、關於被告2 人，被訴妨害家庭的部分：
    (一)、以上情形，業據告訴人（兼證人）乙○○指述明確。
    (二)、被告甲○○與告訴人（兼證人）乙○○間，有婚姻關係
        存在，並有戶籍謄本為憑，所以，被告甲○○為有配偶
        的人，並沒有疑問。而被告丁○○知道被告甲○○為有
        配偶的人，也由告訴人乙○○指陳明確在卷。
    (三)、被告甲○○、丁○○均辯稱他們2 人是在93年5 月21日
        至同年月23日赴美期間發生性關係，而被告甲○○雖另
        辯稱未為DNA 鑑定，無法確定丁○○為他的小孩等云云
        。但是，被告丁○○懷孕前，最後的1 次經期既為93年
        5 月21日，而依據孕婦健康手冊所作的記載觀察，最後
        1 次的經期為最後1 次月經的開始日，則縱然被告他們
        2 人，在前往美國的期間發生了性行為，被告丁○○也
        不會在生理期間的性關係而受孕，這點應該可以被肯切
        認定的。
    (四)、再者，根據臺北市立聯合醫院94年5 月13日函復以：丁○○於94年2 月16日於本院剖腹產娩出1 男嬰，依其主
        訴最後1 次月經為93年5 月21日等情；同醫院94年6 月
        7 日函復：丁○○之子於94年2 月16日出生，出生體重
        2600公克；依病歷記載，蔡婦係因子宮頸巨大肌瘤及胎
        位臀位不正而接受剖腹產手術，產檢第1 次為93年11月
        9 日，當時依月經推算為24週，超音波推算為21週，且
        生產時94年2 月16日推算為36週，生產時胎兒為2600公
        克，無胎兒過大現象等情，顯見被告丁○○受孕日，並
        非在國外，已無疑問；而該受孕期間，被告2 人都是在
        臺灣地區內，是沒有疑問的。何況被告2 人，也承認該
        該男孩丁○○為他們2 人所生的孩子等情形，甚為明確
        。被告甲○○雖然也在本院有作出否認該丁○○是為他
        所生一節，然而，如上所述的科學驗證，以及跟被告丁○○供述：丁○○如果不是甲○○生的，他為什麼要認
        領等，又稱：丁○○是她跟甲○○生下的孩子，於94年
        2 月16日出生等情，可以說明被告甲○○作出否認丁○○為他所生的小孩，當然有悖於醫學經驗法則，以及一
        般具有經驗的社會健全人的認知，被告甲○○所作出這
        個辯解，應該是不會被採信的。
    (五)、因此，以上述這些醫學專業累積的婦女生產的相關科學
        驗證，已經為社會大眾所肯切認定的，何況身為醫師的
        被告甲○○自然更應該明瞭這些科學的印證，當然並不
        是他所說的是推論辦案所可以解免他應該負擔的責任。
        因此，可以認定被告丁○○的受孕時間，是在93年6 月
        初到6 月中，與被告2 人所稱是在美國發生關係的時間
        是有不相符合的，故被告2 人，僅於93年5 月21至23日
        於美國，其餘的時間，他們2 人都是在臺灣，所以，他
        們2 人的通、相姦行為，就是在臺灣地區，是可以明確
        被認定出來的，不會有任何疑問產生的，換言之，被告
        甲○○跟丁○○間的通、相姦行為，已經是積極肯定的
        。
乙、關於被告甲○○被訴傷害的部分
    (一)、上述犯行業據告訴人（兼證人）乙○○93年10月4 日警
        訊、94年1 月18日、2 月18日、3 月10日、4 月14日偵
        查，以及在本院中證述的非常明確，有各該筆錄在卷可
        以被查證的。
    (二)、關於案發後告訴人的報案跟處理經過的情形，也經證人
        陳科元、蕭文維、謝維隆、潘威志（即臺北縣政府警察
        局中和派出所的員警）於94年4 月28日、5 月25日偵查
        中證述明確在卷。
    (三)、此外，還有怡和醫院、中山醫院診斷證明書也都可以作
        為佐證的。綜上所述，被告甲○○的傷害犯罪的事證，
        都很明確，沒有疑義的。
丙、以上，被告2 人所作出的辯解，顯然是有悖於生活經驗常理
    ，無從被認為是可以採信的，換言之，是無從為他們2 人有
    利的認定。本案事證明確，被告2 人的犯行，都是可以認定
    。
三、因此，就以上詳細的說明，被告甲○○為有配偶之人，而與
    人通姦，是犯刑法第239 條前段的通姦罪。被告丁○○與有
    配偶的人相姦，則是犯同法第239 條後段的相姦罪。被告甲○○則另外犯刑法第277 條第1 項的傷害罪，他作出了2 次
    的傷害乙○○的行為，它的時間相隔不會很遠，行為手段方
    式也都相同，所犯的犯罪構成要件也不是不相同，所以，顯
    然是本於概括一貫性的犯意去實施的行為，為連續犯，應依
    據刑法第56條規定論以1 罪，並加重他的刑罰。據上說明，
    本院幾經審酌被告2 人的犯罪動機、手段方式、情節、被告
    2 人違背兩性婚姻應該互守的性忠實義務，以及他們2 人行
    為對告訴人婚姻及家庭生活所生損害程度、跟被告甲○○身
    為醫生，竟然不加思索的對自己髮妻作出傷害的行為暨告訴
    人受到身心的創傷程度，併及於被告他們2 人犯罪後態度並
    不是很好等一切情狀的行為責任跟行為人責任等，分別量處
    如主文所寫的刑罰，並都諭知易科罰金的折算標準，以及就
    被告甲○○部分，定出他應該執行的刑罰，跟易科罰金折算
    標準的諭知。至於檢察官在本院就被告甲○○傷害事實擴張
    部分，與原來起訴的部分，具有裁判上1 罪的相聯系關係，
    基於法院就具體個案審判不可分的原則，本院在此一併的加
    以審理，附帶的於此說明。
據上論斷，應依刑事訴訟法第299 條第1 項前段，刑法第56條、
第239 條、第277 條第1 項前段、第41條第1 項前段，罰金罰鍰
提高標準條例第1 條前段、第2 條，判決如主文。
本案由檢察官丙○○提起公訴，經檢察官朱學瑛到庭執行職務。
中    華    民    國    95    年    3     月    30    日
                  刑事第十四庭審判長法  官  黎錦福
                                    法  官  曾正耀
                                    法  官  饒金鳳
上列正本證明與原本無異。
如不服本判決，應於判決送達後10日內向本院提出上訴狀（應附
繕本），上訴於臺灣高等法院。
                                    書記官  蔡麗春
中    華    民    國    95    年    3     月    30    日
附錄本案論罪科刑法條全文：
中華民國刑法第239條
 (通姦罪)
有配偶而與人通姦者，處一年以下有期徒刑。其相姦者亦同。
中華民國刑法第277條
 (普通傷害罪)
傷害人之身體或健康者，處三年以下有期徒刑、拘役或一千元以
下罰金。
犯前項之罪因而致人於死者，處無期徒刑或七年以上有期徒刑；
致重傷者，處三年以上十年以下有期徒刑。


司法院資訊處製作；財團法人民間司法改革基金會備份。
